臺灣屏東地方法院刑事簡易判決　　　　　94年度簡字第1166號
公　訴　人　臺灣屏東地方法院檢察署檢察官
被　　　告　甲○○
選任辯護人　洪士宏律師
　　　　　　林易玫律師
上列被告因違反農藥管理案件，經檢察官提起公訴（94年度偵字
第823 號、第827 號），本院訊問後，被告自白犯罪，本院認為
宜以簡易判決處刑，爰不經通常審判程序，逕以簡易判決處刑如
下：
    主  文
甲○○輸入偽農藥，處有期徒刑陸月，併科罰金伍萬元，有期徒
刑如易科罰金或罰金如易服勞役，均以參佰元折算一日。扣案如
附表三、四所示之物品均沒收。
    事實及理由
一、甲○○係屏東縣新園鄉○○段71號「崑展農藥行」負責人，
    明知未經主管機關核准，不得擅自輸入偽農藥及明知為偽農
    藥，不得販賣或意圖販賣而儲藏或為之分裝，竟基於販賣偽
    農藥之概括犯意，分別為下列之行為：（一）於民國93 年
    10月間某日，自國外輸入殺蟲劑一批，經自行分裝並貼上「
    雙效精」、「總清」、「寶如好」、「克華靈」、「尚蓋好
    」、「世介勇」、「壹度勇」、「通通春」、「白面除」、
    「黑馬」、「鐵基」、「果蠅靈」、「克筋草」等自取之名
    稱標籤後，意圖販賣而儲藏於屏東縣萬丹鄉○○○村○○路
    ○段62號旁鐵皮屋內存放；（二）於93年10月間某日及11
    月間某日，分二次在上揭崑展農藥行內，明知某姓名不詳之
    黃姓男子所販售之「三苯醋錫」，為未經核准製造之偽農藥
    ，及販售之「點點靈」、「百吉發」、「臺賜靈」、「臺喜
    」等農藥，係仿冒由「眾益化學工業股份公司」（下稱眾益
    公司，設立資料如附表一所示）及「臺益工業股份有限公司
    」（下稱臺益公司，設立資料如附表所示）所生產製造之產
    品，其成份係摻雜溶劑及乳化劑等成分之偽農藥，且明知「
    百吉發」、「點點靈」、「臺賜靈」之商標圖樣均為他人使
    用之註冊商標（現仍在專用期間內，註冊情形如附表二所示
    ），未得商標權人同意，不得用於同一或類似商品使用相同
    或近似之商標圖樣，詎甲○○基於販賣仿冒商標商品之概括
    犯意，以新臺幣（下同）200 萬元之價格，向該黃姓男子購
    入「三苯醋錫」及仿冒之「百吉發」、「點點靈」、「臺賜
    靈」、「臺喜」等偽農藥各一批。甲○○購入上述（一）、
    （二）之偽農藥後，以每瓶80元至300 元不等之價格，陸續
    販售與設於屏東縣九如鄉○○村○○街85號「新大豐農藥行
    」負責人陳坤木、屏東縣內埔鄉○○路237 號與屏東縣內埔
    鄉○○村○○路313 號「信品農藥行」負責人黃信福及屏東
    縣長治鄉○○村○○路230 號「僑友農藥行」負責人黃進清
    。嗣分別於附表三至八所示之時間、地點查扣如附表所示之
    物品。案經眾益公司及臺益公司訴由屏東縣警察局報請臺灣
    屏東法院檢察署檢察官偵查起訴。
二、上揭犯罪事實，業據被告甲○○於警詢、偵查及本院訊問時
    均坦承不諱，核與告訴代理人陳吉興之指訴；證人陳坤木、
    黃信福、黃盟仁及黃進清之證述情節相符，並有扣案如附表
    三至八所示之偽農藥及生產器具與現場照片42幀在案足憑。
    且自「新大豐農藥行」、「信品農藥行」及「僑友農藥行」
    所取得之「百吉發」、「點點靈」之農藥，經行政院農業委
    員會動植物防疫檢疫局就為初步檢驗結果其外觀標示明顯中
    央主管機關核准製造之產品標示不符，其成份並與公司品不
    同，此有該局94年2 月2 日防檢三字第0941403238號函附之
    檢驗報告1 份在卷可稽（見94偵字第824 號偵查卷第17頁）
    ，並有經濟部中央標準局商標註冊證（百吉發、點點靈、臺
    賜喜）影本3 份附卷可參，其係偽農藥之一節屬實，核與被
    告自白相符，是本件事證明確，被告犯行堪以認定。
三、按農藥管理法所稱之「偽農藥」，係指未經核准擅自製造、
    加工或輸入者及所含有成分之名稱與核准不符者，該法第6
    條第1 款、第4 條分別定有明文。核被告甲○○明知為偽農
    藥而輸入販賣之，及販賣仿冒他人商標之偽農藥之行為，係
    犯農藥管理法第43條第1 項、第45條第1 項及商標法第82條
    之罪。被告意圖販賣而儲藏偽農藥之低度行為應為販賣之高
    度行為所吸收，不另論罪。其多次販賣偽農藥及販賣仿冒他
    人商標之偽農藥之行為，均時間緊接，所犯罪名與構成要件
    相同，顯係基於概括犯意反覆為之，應依刑法第56條連續犯
    規定以一罪論，並加重其刑。被告以一販售仿冒商標之偽農
    藥之行為觸犯農藥管理法第45條第1 項與商標法第82條之罪
    ，同時侵害國家農藥管理生產安全及眾益公司、臺益公司之
    商標權，係為想像競合犯，應從一重之農藥管理法第45條第
    1 項販賣偽農藥罪論處。被告輸入偽農藥後復行販賣偽農藥
    之行為間，有方法結果之牽連關係，應從情節較重之輸入偽
    農藥罪處斷。至公訴人起訴論犯罪事實（一）及（二）為數
    罪併罰關係，容有誤會，予以變更，併此敘明。
四、爰審酌被告從事農藥販售業務，且為植物保護同業公會理事
    ，竟販售偽農藥，損害合法廠商及農民之權益，惟其並無前
    科此有卷附之臺灣屏東地方法院檢察署刑案資料查註紀錄表
    、臺灣高等法院被告前案紀錄表可參，犯後坦承犯行，態度
    尚稱良好等一切情狀，量處如主文所示之刑，並諭知易科罰
    金之折算標準。被告自始坦承犯行，足見被告之悔意，本院
    於考量告訴人所受損害及危害社會治安之程度，被告犯罪後
    之態度，認對被告處以主文所示之刑罰，已足收懲儆之效，
    是檢察官具體求刑之刑度稍嫌過重，併予敘明。至扣案如附
    表三編號1 、2 號及附表四編號1 至22號、30至34號所示之
    物品，係依農藥管理法查獲之偽農藥及原料，為被告所有供
    犯罪所用之物，依農藥管理法第53條第1 項規定，應依刑法
    第38條第1 項第2 款之規定沒收之。又扣案如附表三編號3
    至8號 及附表四編號23至29號所示之物品，為被告所有供犯
    罪所用之物，依刑法第38條第1 項規定沒收之。另扣案之如
    附表五至附表八所示之偽農藥，依農藥管理法第53條第1 項
    之規定，須符合刑法第38條之規定始得宣告沒收，惟持有該
    偽農藥並無刑責，故非屬違禁物，被告已將前開偽農藥販售
    與陳坤木、黃信福及黃進清等人，即非被告所有，既不符合
    刑法第38條各款要件，本院爰不諭知沒收，附此敘明。
據上論斷，應依刑事訴訟法第449 條第2 項，農藥管理法第43條
第1 項、第45條第1 項、第53條第1 項，商標法第82條，刑法第
11條前段、第55條、第56條、第41條第1 項前段、第42條第2 項
、第38條第1 項第2 款，罰金罰鍰提高標準條例第2 條，判決如
主文。
中　　華　　民　　國　　94　　年　　10　　月　　12　　日
                  刑事第二庭    法  官  陳海寧
以上正本證明與原本無異。
如不服本判決應於收受本判決送達後十日內向本院提出上訴書狀
，其未敘述上訴理由者，並得於提起上訴後十日內向本院補提理
由書狀（均須按他造當事人之人數附繕本）「切勿逕送上級法院
」
中　　華　　民　　國　　94　　年　　10　　月　　14　　日
                                書記官  劉淑蓉
農藥管理法第43條製造、加工或輸入偽農藥者，處3 年以下有期
徒刑，得併科5 萬元以下罰金。
前項之未遂犯罰之。
農藥管理法第45條
明知為偽農藥，而販賣或意圖販賣而陳列、儲藏或為之分裝者，
處 2 年以下有期徒刑，得併科 5 萬元以下罰金。
因過失犯前項之罪者，處拘役或科 25000 元以下罰金。
商標法第82條
明知為前條商品而販賣、意圖販賣而陳列、輸出或輸入者，處一
年以下有期徒刑、拘役或科或併科新臺幣5 萬元以下罰金。
附表一：
┌─────┬───┬─────────┬──────┐
│公司名稱  │負責人│設立地址          │被偽造之農藥│
├─────┼───┼─────────┼──────┤
│眾益化學工│陳吉興│桃園縣中壢市○○路│百吉發      │
│業股份有限│      │1043號            │            │
│公司      │      │                  │            │
├─────┼───┼─────────┼──────┤
│臺益工業股│陳銀灶│桃園縣觀音鄉保障村│臺賜靈      │
│份有限公司│      │68之1號           │點點靈      │
│          │      │                  │臺喜        │
│          │      │                  │            │
└─────┴───┴─────────┴──────┘
附表二：
┌────┬───┬────┬────┬───────┐
│商標圖樣│註冊人│註冊號碼│指定用途│專用期間      │
├────┼───┼────┼────┼───────┤
│百吉發  │眾益公│327000  │農藥    │75年6 月1 日起│
│        │司    │        │        │至85年5 月31日│
│        │      │        │        │止。延展至95年│
│        │      │        │        │5 月31 日止   │
├────┼───┼────┼────┼───────┤
│點點靈  │臺益公│00000000│農藥    │76年9月16日起 │
│        │司    │        │        │至86年9 月15日│
│        │      │        │        │止。延展至96年│
│        │      │        │        │9月15日止     │
├────┼───┼────┼────┼───────┤
│臺賜靈  │臺益公│342781  │農藥    │75年11月1 日起│
│        │司    │        │        │至85年10月31日│
│        │      │        │        │止。延展至95年│
│        │      │        │        │10月31日止    │
└────┴───┴────┴────┴───────┘
附表三：
┌────────┬─────────────────┐
│扣案時間        │94年2月3日16時30分許              │
├────────┼─────────────────┤
│扣案地點        │崑展農藥行（負責人為甲○○）      │
│                │位於屏東縣新園鄉○○段71號        │
├────────┼─────────────────┤
│所有人          │甲○○                            │
├──┬─────┼─────────────────┤
│編號│扣案物品  │數    量                          │
├──┼─────┼─────────────────┤
│1   │百吉發農藥│ 8 瓶                             │
├──┼─────┼─────────────────┤
│2   │點點靈農藥│ 62瓶                             │
├──┼─────┼─────────────────┤
│3   │帳冊      │ 2 本                             │
├──┼─────┼─────────────────┤
│4   │農藥價格表│ 1 本                             │
├──┼─────┼─────────────────┤
│5   │電話聯絡簿│ 1 本                             │
├──┼─────┼─────────────────┤
│6   │帳單      │ 56張                             │
├──┼─────┼─────────────────┤
│7   │估價單    │ 1 本                             │
├──┼─────┼─────────────────┤
│8   │銷貨簿    │ 1 本                             │
└──┴─────┴─────────────────┘
附表四：
┌─────┬────────────────────┐
│扣案時間  │94年2月3日17時20分許                    │
├─────┼────────────────────┤
│扣案地點  │屏東縣萬丹鄉○○村○○路○段62號旁鐵皮屋 │
├─────┼────────────────────┤
│所有人    │甲○○                                  │
├──┬──┴──┬───┬──┬──────┬───┤
│編號│扣案物品  │數  量│編號│扣案物品    │數  量│
├──┼─────┼───┼──┼──────┼───┤
│1   │百吉發農藥│1220瓶│19  │克筋草      │ 23 瓶│
├──┼─────┼───┼──┼──────┼───┤
│2   │點點靈農藥│900 瓶│20  │蜂仔藥      │ 70 包│
├──┼─────┼───┼──┼──────┼───┤
│3   │臺賜靈農藥│900 瓶│21  │阿特菌      │ 25 瓶│
├──┼─────┼───┤    │(200C.C)    │      │
│4   │臺喜      │420 瓶│    │            │      │
├──┼─────┼───┼──┼──────┼───┤
│5   │三苯醋錫  │360 盒│22  │阿特菌      │  2 瓶│
├──┼─────┼───┤    │(1000C.C)   │      │
│6   │三苯醋錫  │ 55 包│    │            │      │
├──┼─────┼───┼──┼──────┼───┤
│7   │雙效精    │      │23  │壹度勇標籤紙│  1 批│
│    │1000 C.C  │100 瓶│    │            │      │
│    │ 500 C.C  │ 60 瓶│    │            │      │
├──┼─────┼───┼──┼──────┼───┤
│8   │總清      │ 20 瓶│24  │點點靈標籤紙│  1 批│
├──┼─────┼───┼──┼──────┼───┤
│9   │寶如好    │149 瓶│25  │臺喜標籤紙  │  1 批│
├──┼─────┼───┼──┼──────┼───┤
│10  │克華靈    │ 42 瓶│26  │收縮模      │  1 批│
├──┼─────┼───┼──┼──────┼───┤
│11  │尚蓋好    │120 瓶│27  │吹風機      │  1 支│
├──┼─────┼───┼──┼──────┼───┤
│12  │世介勇    │ 60 瓶│28  │白膠        │  2 瓶│
├──┼─────┼───┼──┼──────┼───┤
│13  │壹度勇    │ 49 瓶│29  │膠帶台      │  1 具│
├──┼─────┼───┼──┼──────┼───┤
│14  │通通春    │108 瓶│30  │真沒蹣      │ 35 瓶│
├──┼─────┼───┼──┼──────┼───┤
│15  │百面除    │240 瓶│31  │原料        │  4 桶│
├──┼─────┼───┼──┼──────┼───┤
│16  │黑馬      │ 40 瓶│32  │半成品      │ 60 瓶│
│    │          │      │    │(500 C.C)   │      │
├──┼─────┼───┼──┼──────┼───┤
│17  │鐵基      │160 瓶│33  │半成品      │ 779瓶│
│    │          │      │    │(1000 C.C)  │      │
├──┼─────┼───┼──┼──────┼───┤
│18  │果蠅靈    │103 包│34  │半成品      │ 726瓶│
│    │          │      │    │(3公升)     │      │
└──┴─────┴───┴──┴──────┴───┘
附表五：
┌─────┬────────────────────┐
│扣案時間  │94年2月3日13時50分許                    │
├─────┼────────────────────┤
│扣案地點  │新大豐農藥行（負責人為陳坤木）          │
│          │屏東縣九如鄉○○村○○街85號            │
├─────┼────────────────────┤
│所有人    │陳坤木                                  │
├──┬──┴───┬────────────────┤
│編號│扣案物品    │數    量                        │
├──┼──────┼────────────────┤
│1   │百吉發農藥  │ 66 瓶                          │
├──┼──────┼────────────────┤
│2   │點點靈農藥  │ 33 瓶                          │
├──┼──────┼────────────────┤
│3   │虫沒樂      │114 瓶                          │
├──┼──────┼────────────────┤
│4   │殺蹣劑      │ 44 包                          │
├──┼──────┼────────────────┤
│5   │世介勇      │ 20 瓶                          │
├──┼──────┼────────────────┤
│6   │壹度勇      │  4 瓶                          │
├──┼──────┼────────────────┤
│7   │尚蓋好      │ 48 瓶                          │
└──┴──────┴────────────────┘
附表六：
┌─────┬────────────────────┐
│扣案時間  │94年2月3日14時23分許                    │
├─────┼────────────────────┤
│扣案地點  │信品商行（負責人為黃信福）              │
│          │屏東縣內埔鄉○○路237號                 │
├─────┼────────────────────┤
│所有人    │黃信福                                  │
├──┬──┴───┬────────────────┤
│編號│ 扣案物品   │ 數量                           │
├──┼──────┼────────────────┤
│1   │百吉發農藥  │ 34 箱                          │
├──┼──────┼────────────────┤
│2   │百吉發農藥  │ 14 瓶                          │
└──┴──────┴────────────────┘
附表七：
┌─────┬────────────────────┐
│扣案時間  │94年2月3日17時20分許                    │
├─────┼────────────────────┤
│扣案地點  │信品農藥行（負責人為黃信福）            │
│          │屏東縣內埔鄉○○村○○路313號           │
├─────┼────────────────────┤
│持有人    │黃盟仁即黃信福之子                      │
├──┬──┴───┬────────────────┤
│編號│扣案物品    │ 數 量                          │
├──┼──────┼────────────────┤
│1   │百吉發農藥  │ 8 瓶                           │
└──┴──────┴────────────────┘
附表八：
┌─────┬────────────────────┐
│扣案時間  │94年2月3日13時50分許                    │
├─────┼────────────────────┤
│扣案地點  │僑友農藥行（負責人為黃進清）            │
│          │屏東縣長治鄉○○村○○路230號           │
├─────┼────────────────────┤
│所有人    │黃進清                                  │
├──┬──┴───┬────────────────┤
│編號│扣案物品    │ 數  量                         │
├──┼──────┼────────────────┤
│1   │百吉發農藥  │ 1017瓶                         │
├──┼──────┼────────────────┤
│2   │點點靈農藥  │ 161 瓶                         │
└──┴──────┴────────────────┘
